Images du répertoire du notaire Geoffroy Dusart pour l'étude XXVIII
Archives nationales de France
Images du répertoire du notaire Geoffroy Dusart pour l'étude XXVIII
1er janvier 1707 - 29 janvier 1717
MC/RE/XXVIII/1
Etude XXVIII; Dusart, Geoffroy
Un registre
Archives nationales de France
Minutes et répertoires: la loi 2008-696 du 15 juillet 2008 relative aux archives a fixé à 75 ans à compter de la date de l'acte, ou à 25 ans à compter de la date du décès de l'intéressé si ce délai est plus bref, le délai de communication des minutes et répertoires des notaires; ce délai est porté à 100 ans à compter de la date de l'acte si le document se rapporte à un mineur (code du Patrimoine, articles L213-2, 4e d et 5e).
Autres documents de l'étude (dossiers de clients, comptabilité...): s'agissant d'archives privées, ces documents sont communicables selon les modalités fixées par le déposant ou le donateur.
Certains documents ne sont pas accessibles sous leur forme originale en raison de leur mauvais état de conservation.
Registre entré aux Archives nationales en 1939.
352 feuillets de papier manuscrits, hauteur 29,5 x largeur 18 cm, composé de 25 cahiers foliotés par le notaire. Le registre est en bon état.
Registre folioté en 2004 (foliotation non visible à l'écran)
Images des répertoires de l’étude XXVIII
Archives de l'étude XXVIII
répertoire d'officier public ministériel
- Répertoire chronologique pour la période du 1er janvier 1707 au 29 janvier 1717, 1er janvier 1707 - 29 janvier 1717; MC/RE/XXVIII/1
  Le répertoire comporte 2 parties: la liste des actes et les contrats sur la ville de Paris. Il contient les informations suivantes: 1. date du jour; 2. nature de l'acte passé en minute; 3. nom, prénom des parties.
  A signaler: au feuillet n°1, une note du notaire Henri Philippot indiquant que les répertoires antérieurs à celui de Geoffroy Dusart n'ont pu être trouvés à l'étude en 1909.
  répertoire
  - Liste chronologique des actes pour la période du 1er janvier au 31 décembre 1707, 1er janvier - 31 décembre 1707; 1 r°-31 r°; 31 feuillets
  - Liste chronologique des actes pour la période du 1er janvier au 31 décembre 1708, 1er janvier - 31 décembre 1708; 31 v°-61 v°; 31 feuillets
  - Liste chronologique des actes pour la période du 1er janvier au 31 décembre 1709, 1er janvier - 31 décembre 1709; 62 r°-89 v°; 28 feuillets
  - Liste chronologique des actes pour la période du 2 janvier au 31 décembre 1710, 2 janvier - 31 décembre 1710; 90 r°-122 r°; 33 feuillets
  - Liste chronologique des actes pour la période du 1er janvier au 31 décembre 1711, 1er janvier - 31 décembre 1711; 122 r°-156 r°; 35 feuillets
  - Liste chronologique des actes pour la période du 1er janvier au 31 décembre 1712, 1er janvier - 31 décembre 1712; 156 v°-190 r°; 35 feuillets
  - Liste chronologique des actes pour la période du 2 janvier au 31 décembre 1713, 2 janvier - 31 décembre 1713; 190 v°-220 r°; 31 feuillets
  - Liste chronologique des actes pour la période du 1er janvier au 31 décembre 1714, 1er janvier - 31 décembre 1714; 220 v°-267 v°; 48 feuillets
    - du 1er janvier au 30 juin 1714, 1er janvier - 30 juin 1714; 220 v°-247 r°; 28 feuillets
    - du 1er juillet au 31 décembre 1714, 1er juillet - 31 décembre 1714; 247 v°-267 v°; 21 feuillets
  - Liste chronologique des actes pour la période du 1er janvier au 31 décembre 1715, 1er janvier - 31 décembre 1715; 268 r°-302 r°; 35 feuillets
  - Liste chronologique des actes pour la période du 1er janvier au 31 décembre 1716, 1er janvier - 31 décembre 1716; 302 r°-337 r°; 36 feuillets
  - Liste chronologique des actes pour la période du 1er au 29 janvier 1717, 1er janvier - 29 janvier 1717; 337 v°-340 v°; 4 feuillets
  - Liste chronologique des contrats sur la ville de Paris pour la période du 29 janvier 1714 au 29 octobre 1715, 29 janvier 1714 - 29 octobre 1715; 341 r°-351 v°; 11 feuillets
    Les mois de mai, juin et juillet 1714 sont reportés à la fin de la liste.